臺灣嘉義地方法院刑事判決　　　　　　　　　　　　　　九十年度易字第八五二號
　　公　訴　人　臺灣嘉義地方法院檢察署檢察官
　　被　　　告　庚 ○ ○
　　選任辯護人　黃裕中
　　被　　　告　戊○○○
右列被告因傷害案件，經檢察官提起公訴（九十年度偵字第四六七三號），本院判決
如左：
    主  文
戊○○○傷害人之身體，處拘役拾日，如易科罰金，以佰元折算壹日。
庚○○傷害人之身體，處拘役拾日，如易科罰金，以佰元折算壹日；其餘被訴恐
嚇部分無罪。
    事  實
一、庚○○為己○○、嚴黃玉花之子，戊○○○與丁○為夫妻，二戶人家為多年鄰居
    ，於十多年前因細故心生齟齬，此後二戶人家常有爭執，嗣於九十年七月二日上
    午六時五十分許，嚴黃玉花路過戊○○○門口，戊○○○眼見嚴黃玉花在其門口
    吐口水，憤而與之發生爭吵，己○○見妻子與人爭執，前往與之理論，不意戊○○○竟基於普通傷害之犯意，持類似雨傘桿之鐵條打己○○之腳部，致使己○○
    受有右大腿挫傷，併一公分乘三公分表淺瘀傷之傷害，嚴黃玉花見狀即返家喚其
    子庚○○前來，庚○○在盛怒之下基於普通傷害之犯意，持晒衣架欲毆打戊○○○，因戊○○○閃躲，而打中丁○身體，造成丁○受有左上臂九公分乘肆公分瘀
    血之傷害。
二、案經己○○、丁○訴請訴由嘉義縣警察局竹崎分局報請臺灣嘉義地方法院檢察署
    檢察官偵查起訴。
    理  由
一、訊據被告戊○○○對坦承不諱以鐵條毆打己○○，惟辯稱係告訴人己○○先行對
    其非禮，方出手防衛；被告庚○○則坦承持衣架欲毆打戊○○○，惟辯稱並未打
    到云云，經查右揭事實業據告訴人丁○、己○○之指訴明確，核與證人甲○○及
    嚴黃玉花於警訊及偵查中證述相符，復有行政院衛生署嘉義醫院診斷證明書、財
    團法人佛教慈濟綜合醫院大林醫院診斷證明書各一紙在卷可按。復查被告戊○○○主張係告訴人己○○先對其非禮出手防衛，然查被告戊○○○不否認先與證人
    嚴黃玉花先發生之爭執，證人嚴黃玉花再通知告訴人己○○到場等情，則告訴人
    己○○當無在妻子即證人嚴黃玉花面前非禮被告戊○○○之理，且此部分亦據檢
    察官不起訴處分，有卷附之不起訴處分書可按，則被告戊○○○辯稱係遭非禮出
    手防衛之詞，尚不足採。再查證人甲○○於警訊時證述：「庚○○有打丁○是輕
    輕一下」等詞（警卷第十四頁背面），於偵訊中證述：「庚○○拿一個棍子要打
    戊○○○，經我阻攔打到丁○的手臂」等語，與被告於偵查中供述當時有想要打
    戊○○○，我衝過去時，鄰居拉住我，鄰居拉扯時可能有碰到丁○等情（偵查卷
    第十頁），足證被告庚○○確實有出手毆打之行為，姑無論受傷者為戊○○○或
    丁○，不能以此為卸責事由。本件事證明確，被告戊○○○、庚○○二人犯行應
    堪認定。
二、核被告二人所為，均係犯刑法第二百七十七條第一項之傷害罪嫌。爰審酌被告戊○○○、庚○○為親戚，僅因細故即互毆傷害，其等之犯罪手段尚非惡劣，告訴
    人己○○、丁○所受之傷勢非重，被告戊○○○坦承犯行，惟其為引發本件傷害
    案之人及被告庚○○其等犯後仍飾詞狡辯，未具悔意等一切情狀，各量處如主文
    所示之刑，並諭知易科罰金之折算標準，以資懲儆。至扣案鐵棍一支，被告戊○○○雖坦承為其犯罪之用，惟未承認係其所有，而衣架一支雖為被告庚○○犯罪
    之工具，惟未扣案，無從證明為被告庚○○所有，爰不為沒收之諭知，併此敘明
    。
三、公訴意旨另以：被告庚○○於盛怒之下，竟以「你兒子不在，我要打死你們夫妻
    」等言語恐嚇戊○○○與丁○夫妻，致戊○○○夫妻心生畏懼，因認被告庚○○
    涉有刑法第三百零五條之恐嚇罪嫌。按犯罪事實應依證據認定之，無證據不得推
    定其犯罪事實，而不能證明被告犯罪或其行為不罰者，應諭知無罪之判決，刑事
    訴訟法第一百五十四條、第三百零一條第一項定有明文。又按告訴人之告訴係以
    使使被告受刑事訴追為目的，是其陳述是否與事實相符，仍應調查其他證據以資
    審認，自難作為論罪之唯一依據（最高法院五十二年臺上字第一三００號判例意
    旨參照）。本件公訴意旨認被告庚○○涉有恐嚇罪嫌，無非係以告訴人戊○○○
    、丁○之指訴，及證人甲○○於警訊中之證詞為依據。訊據被告庚○○否認右揭
    犯行，並辯稱並未出言恐嚇，經查：
  （一）告訴人戊○○○、丁○雖指訴被告庚○○確有恐嚇上開言語，惟查告訴人丁○於本院訊問時稱：「（當時有無恐嚇你？）庚○○沒有恐嚇我，是他爸爸
        己○○恐嚇我，他說你小孩當警察，我不怕你，庚○○說要把我們打死。（
        為何你剛剛說庚○○沒有恐嚇你？）他沒有對我說，是對我老婆說的。（你
        有無在場聽到？）沒有，我是聽我老婆講的」等詞（本院卷第四十頁），與
        告訴人熊阿玉於警訊指稱：「庚○○來時就拿衣價打我丈夫丁○一下，在左
        上臂，並說你兒子不在，我要打死你們夫妻倆」等語（警卷第五頁）不符，
        況當時被告庚○○所打之人為告訴人丁○，則最接近被告庚○○者為告訴人
        丁○，何以告訴人丁○未聽聞被告庚○○出言恐嚇，反而須聽其妻戊○○○
        之轉述，雖告訴人丁○又稱其有重聽等情，然告訴人丁○既可聽到己○○出
        言恐嚇情事，何以無法聽到被告庚○○恐嚇之詞，其指述顯有重大瑕疵，而
        告訴人戊○○○與被告庚○○本相處不睦，自不得單以其指述遽入被告庚○○涉有恐嚇罪名。
  （二）證人甲○○雖於九十年八月三日之警訊筆錄稱被告庚○○有言詞恐嚇戊○○○等詞（偵查卷第三十七頁背面），惟並未證述被告庚○○恐嚇之內容，且
        接受檢察官訊問時亦未證述被告庚○○有恐嚇上開內容（偵查卷第二八至二
        九頁），且經本院多次傳訊亦未到庭，而請警員再製作證人甲○○關於被告
        庚○○恐嚇內容之筆錄，竟又稱被告庚○○沒有恐嚇戊○○○（本院卷第八
        三頁背面），前後證述不一，無從認被告庚○○涉有前開恐嚇犯行，至告訴
        人戊○○○聲請傳訊之證人丙○○、乙○○及陳尤時均稱未見到案發情形（
        本院卷第七三、三九、八五頁），亦無從認定被告庚○○有恐嚇行為。
  （三）綜上所述，本件被告庚○○之恐嚇犯行應屬不能證明，此外，本院復查無其
        他積極證據足以證明被告庚○○有公訴人所指之恐嚇犯行，揆諸前開說明，
        應就被告庚○○被訴恐嚇罪部分諭知無罪之判決。
據上論斷，應依刑事訴訟法第二百九十九條第一項前段、第三百零一條第一項，刑法
第二百七十七條第一項、第四十一條第一項前段，罰金罰鍰提高標準條例第一條前段
、第二條，判決如主文。
本案經檢察官陳昭廷到庭執行職務
中      華      民      國      九十一      年      四      月    十    日
                                  臺灣嘉義地方法院刑事第一庭
                                        法  官  林  世  芬
右正本證明與原本無異。
如不服本判決，應於判決送達後十日內向本院提出上訴狀( 應附繕本 )。
中      華      民      國      九十一      年      四      月    十    日
                                        書記官  王  佩  湘
附錄本案論罪科刑法條全文：
刑法第二百七十七條
傷害人之身體或健康者，處三年以下有期徒刑、拘役或一千元以下罰金。
犯前項之罪因而致人於死者，處無期徒刑或七年以上有期徒刑；致重傷者
，處三年以上十年以下有期徒刑。
